【裁判字號】    99,上易,1464
【裁判日期】    991119
【裁判案由】    竊盜
【裁判全文】
臺灣高等法院臺中分院刑事判決        99年度上易字第1464號
上  訴  人
即  被  告  丙○○
上列上訴人因竊盜案件，不服臺灣彰化地方法院99年度易字第84
9號中華民國99年9月30日第一審判決（起訴案號：臺灣彰化地方
法院檢察署99年度偵字第5079號），提起上訴，本院判決如下：
    主  文
上訴駁回。
    理  由
一、按「不服地方法院之第一審判決而上訴者，應向管轄第二審
    之高等法院為之。上訴書狀應敘述具體理由。上訴書狀未敘
    述上訴理由者，應於上訴期間屆滿後20日內補提理由書於原
    審法院。逾期未補提者，原審法院應定期間先命補正」、「
    第二審法院認為上訴書狀未敘述理由或上訴有第362 條前段
    之情形，應以判決駁回之。但其情形可以補正而未經原審法
    院命其補正者，審判長應定期間先命補正」，民國（下同）
    96年7月4日修正公布、同年月6日施行之刑事訴訟法第361條
    、第367條分別定有明文。職是，不服地方法院之第一審判
    決而上訴者，其上訴書狀應敘述具體理由，至於上訴理由是
    否具體，係屬第二審法院審查範圍，則不在命補正之列，此
    參照上開條文之修正理由自明。再所稱具體理由，係指須就
    不服之判決為具體之指摘而言，如僅泛稱原判決認事用法不
    當或採證違法、判決不公等，均非具體理由（法院辦理刑事
    訴訟案件應行注意事項第162點參照）。復按「所謂具體理
    由，必係依據卷內既有訴訟資料或提出新事證，指摘或表明
    第一審判決有何採證認事、用法或量刑等足以影響判決本旨
    之不當或違法，而構成應予撤銷之具體事由，始克當之（例
    如：依憑證據法則具體指出所採證據何以不具證據能力，或
    依憑卷證資料，明確指出所為證據證明力之判斷如何違背經
    驗、論理法則）；倘僅泛言原判決認定事實錯誤、違背法令
    、量刑失之過重或輕縱，而未依上揭意旨指出具體事由，或
    形式上雖已指出具體事由，然該事由縱使屬實，亦不足以認
    為原判決有何不當或違法者（例如：對不具有調查必要性之
    證據，法院未依聲請調查亦未說明理由，或援用證據不當，
    但除去該證據仍應為同一事實之認定），皆難謂係具體理由
    ，俾與第二審上訴制度旨在請求第二審法院撤銷、變更第一
    審不當或違法之判決，以實現個案救濟之立法目的相契合，
    並節制濫行上訴」（最高法院97年度台上字第892號判決意
    旨參照）。是如上訴理由書狀並未依據卷內訴訟資料，具體
    指摘原判決認事用法有何違法或不當之情形，即屬上訴未敘
    述具體理由。又上訴書狀未敘述具體理由者，其上訴即屬於
    刑事訴訟法第362條前段所定「上訴不合法律上之程式」之
    情形，第二審法院自應依同法第367條之規定，以判決駁回
    之。
二、被告於本案上訴人即被告丙○○（下稱被告）不服原審判決
    提起上訴，其上訴狀所載理由，係以：證人林怡利係被告之
    女友，告訴人甲○○係證人林怡利之母，因告訴人甲○○不
    會開車，故打了2副鑰匙給2個女兒使用，證人林怡利之鑰匙
    平時即置於被告處；99年2月2日證人林怡利與告訴人甲○○
    爭執，林怡利負氣出門不知去向，事發前1日即99年2月3日
    上午，證人林怡利打電話給被告叫被告開車接她，是日下午
    告訴人即證人甲○○發現車子不見並報案後，曾打電話給並
    林怡利告知此事，但證人林怡利尚未消氣，所以未告知甲○
    ○是其叫被告開走的，隨即掛上電話，直到99年2月4日林怡
    利才打電話告知其母車在她那邊；被告因與女友即證人林怡
    利同行，因而得知證人甲○○去警察局報汽車失竊，但因恐
    未銷案，為防止被警察臨檢，而喪失使用該車之目的，才會
    於四下無人之際，拿取原廠新車所附贈之工具包內六角扳手
    ，用以拆取告訴人即證人乙○○車牌號碼OK-6992號自用小
    客車車牌2面，懸掛於原車牌號碼2079-HR自用小客車上，準
    備於2、3日後將所竊得之車牌丟棄，因一般人在車牌失竊2
    、3日內會報案，此時仍懸掛此車牌，易有被警察攔下之危
    險，實無欲將其持有之意，與刑法第320條竊盜罪認定不法
    所有之意圖不同。被告一時疏忽欠考慮，方有上述行為，事
    後倍感悔意，已與時間內與告訴人楊碧霜及乙○○和解，請
    從輕量刑云云。
三、經查：被告迭於警詢時、偵查中及原審供承確有本案2件竊
    盜犯行，被告並於偵查中就竊盜及加重竊盜罪均表認罪，繼
    於原審審理中供稱承認犯罪，兩件竊盜都是自己做的等語，
    原審法院審理中更因被告自白犯罪而裁定改依簡式審判審理
    ，有臺灣彰化地方法院99年度易字第849號裁定1份在卷可憑
    。另且有關與告訴人和解一事，被告於原審審理中即已提出
    和解書2份可憑，並為原審判決以為量刑之參考，此觀諸原
    審判決自明。況被告於警詢時即供承行竊該車並未經告訴人
    甲○○及其家人同意；其未經告訴人甲○○、證人林怡利同
    意即擅自將車牌號碼2079-HR自用小客車竊走等語，復於偵
    查中自承證人林怡利並沒有叫其去開這台車等語。又證人林
    怡利於警詢時證稱其知悉該車並未借予他人或被告使用；並
    不知該用小客車即是其母甲○○失竊之自用小客車等語。依
    被告所述及證人林怡利證述，均與被告上訴稱係證人林怡利
    叫其開走的該車一節不符；被告復稱其無不法所有意圖云云
    ，惟其竊車外另竊取告訴人乙○○車牌號碼OK-6992號自用
    小客車車牌2面，懸掛於原車牌號碼2079 -HR自用小客車上
    ，此與竊車之徒更易車牌以避追查手法相侔，且被告於上訴
    理由自承因恐車牌失竊2、3日內會報案，此時仍懸掛此車牌
    ，易有被警察攔下之危險，準備於2、3日後將所竊得之車牌
    丟棄云云，繼於審理中供稱OK-6992號車牌業已丟棄在水溝
    ，也不見了等語，顯見被告竊取車牌改懸用以掩飾竊車犯行
    ，嗣後復對車牌丟棄而為事實上之處分，其有不法所有之意
    圖甚明。原審判決依被告自白、證人甲○○、林怡芬、林怡
    利、乙○○於警詢時之證述，路口監視器錄影翻拍畫面、車
    籍查詢－基本資料詳細畫面、失車－唯讀案件基本資料、彰
    化縣警察局車輛尋獲電腦輸入單、贓物認領保管單及現場指
    認照片，認被告所犯刑法第320條第1項普通竊盜罪（竊車部
    分）、同法第321條第1項第3款之攜帶兇器竊盜罪（竊車牌
    部分），事證明確，且以被告於徒刑之執行完畢後，5年內
    故意再犯本案有期徒刑以上之各罪，均為累犯，應依刑法第
    47 條第1項之規定，各加重其刑，復審酌被告動輒竊取他人
    之物，法治觀念實屬淡薄，復以攜帶兇器之方式竊盜財物，
    對被害人之人身安危及財產之危害，不無潛在威脅，惡性較
    普通竊盜更為重大，本非不得予以嚴懲；惟斟酌其所竊車輛
    業已歸還被害人，並分別與被害人均達成和解，堪認犯罪所
    生之損害輕微，且被告犯後均坦承犯行，態度良好等一切情
    狀，分別量處如有期徒刑3月、7月，並定其應執行之刑有期
    徒刑8月等情，並無不當。被告並依法具體指摘或表明第一
    審判決有何採證認事、用法或量刑等足以影響判決本旨之不
    當或違法，而構成應予撤銷之具體事由，揆諸上開最高法院
    判決意旨，及依「程序優先於實體」之刑事訴訟法原則，本
    件上訴自不合法定上訴程式，應予駁回，並不經言詞辯論為
    之。
據上論斷，應依刑事訴訟法第367條前段、第372條，判決如主文
。
中    華    民    國    99    年    11    月    19    日
          刑事第十庭      審判長法  官  江  錫  麟
                                法  官  周  瑞  芬
                                法  官  陳      葳
以上正本證明與原本無異。
不得上訴。
                                書記官  王  朔  姿
中    華    民    國    99    年    11    月    19    日

司法院資訊處製作；財團法人民間司法改革基金會備份。
